【裁判字號】    95,易,9
【裁判日期】    950420
【裁判案由】    竊盜
【裁判全文】
臺灣臺南地方法院刑事判決                 95年度易字第9號
聲  請  人  臺灣臺南地方法院檢察署檢察官
被      告  甲○○
上列被告因竊盜案件，經檢察官聲請以簡易判決處刑（94年度偵
字第 14630號），本院認為不宜，改依通常程序審理，被告於本
院行準備程序中就被訴犯罪事實為有罪之陳述，本院合議庭裁定
由受命法官獨任行簡式審判程序，判決如下：
    主  文
甲○○毀越安全設備竊盜，累犯，處有期徒刑柒月。
    事  實
一、甲○○曾因詐欺案件，經本院以九十四年度簡字第四六０號
    判決判處有期徒刑三月確定，入監服刑，於民國九十四年九
    月三十日縮刑期滿執行完畢。詎仍不知悔改，其於九十四年
    十二月五日下午四時三十分許，騎乘車牌號碼ＪＴＦ－１１
    ３號機車行經臺南縣下營鄉○○村○○○段二四二四地號土
    地旁，見該土地地主丙○○所有之抽水馬達水龍頭、手動抽
    水機等物放置於該土地上，竟意圖為自己不法之所有，基於
    竊盜之犯意，將該土地上作為與外界隔離防盜所用之塑膠網
    拆開毀壞後，將該塑膠網壓低，而彎身進入該土地徒手接續
    竊取丙○○所有之抽水馬達水龍頭二個及手動抽水機一臺（
    聲請簡易判決處刑書誤載為二臺，經蒞庭之公訴檢察官更正
    為一臺），得手後正欲離去之際，為執行巡邏勤務之員警發
    覺其形跡可疑，當場對甲○○實施盤查，因而查獲，並扣得
    甲○○所竊得之抽水馬達水龍頭二個、手動抽水機一臺及放
    置於現場之另一手動抽水機一臺。
二、案經臺南縣警察局麻豆分局報請臺灣臺南地方法院檢察署檢
    察官偵查後聲請以簡易判決處刑。
    理  由
一、訊據被告甲○○對於上開事實，均坦承不諱，核與告訴人丙
    ○○於警詢中指訴之情節大致相符（見警卷第四至五頁），
    而員警當場查扣被告所竊得之之抽水馬達水龍頭二個、手動
    抽水機一臺及放置於現場之另一手動抽水機一臺均已發還告
    訴人領回，亦有贓物認領保管單一紙在卷可稽（見警卷第七
    頁），此外復有土地所有權狀影本一紙、現場相片六幀在卷
    可資佐證（見警卷第十一、十五至十七頁），足見被告之自
    白與事實相符，應可採信。本案事證明確，被告犯行已堪認
    定，應依法論科。
二、按刑法第三百二十一條第一項第二款所謂之安全設備，係指
    門扇牆垣以外，依通常觀念足認為防盜之一切設備而言，倘
    該設備具有隔絕防閑之作用，即應認為構成該條款所稱之安
    全設備，最高法院四十五年台上字第二一０號判例、七十八
    年度台上字第四四一八號判決可資參照。查本案告訴人於伊
    土地外圍以塑膠網圍繞，而該塑膠網之高度，依被告於偵查
    中所為之供述，高度約及於被告之肩膀處（見偵查卷第十三
    頁），顯見告訴人確有以該塑膠網隔絕外界防閑之意，依一
    般社會觀念，該塑膠網顯為防盜之安全設備無誤，被告將該
    塑膠網解下並將之壓低而彎身侵入該塑膠網內竊取告訴人之
    物，核其所為，係犯刑法第三百二十一條第一項第二款之毀
    越安全設備加重竊盜罪。被告於同時同地竊取告訴人所有之
    抽水馬達水龍頭二個、手動抽水機一臺，其各行為之獨立性
    極為薄弱，依一般社會健全觀念，在時間差距上，難以強行
    分開，在刑法評價上，以視為數個舉動之接續施行，合為包
    括之一行為予以評價，較為合理，屬接續犯，為包括之一罪
    。聲請簡易判決處刑意旨認被告所為係犯刑法第三百二十條
    第一項之普通竊盜罪，尚有未洽，惟其基本社會事實相同，
    起訴法條應予變更。又聲請簡易判決處刑書雖載稱被告所竊
    取之物包括告訴人所有之抽水馬達水龍頭二個及手動抽水機
    二臺，但依卷附現場照片所示，告訴人所有之手動抽水機仍
    有一臺放置於塑膠網內，並未搬移（見警卷第十五頁下方照
    片），難謂被告業已著手竊取上開放置於塑膠網內之手動抽
    水機。惟蒞庭之公訴檢察官業已當庭將聲請簡易判決處刑書
    所載「竊取手動抽水機二臺」之犯罪事實更正為「竊取手動
    抽水機一臺」，本院爰依更正後之犯罪事實加以審理，併予
    敘明。
三、末查被告曾因詐欺案件，經本院以九十四年度簡字第四六０
    號判決判處有期徒刑三月確定，入監服刑，於九十四年九月
    三十日縮刑期滿執行完畢，有臺灣高等法院被告全國前案紀
    錄表在卷可稽，其於前開有期徒刑執行完畢後五年內再犯本
    案有期徒刑以上之罪，為累犯，應依刑法第四十七條之規定
    加重其刑。爰審酌被告曾有多項前科，有臺灣高等法院被告
    全國前案紀錄表在卷可參，素行並非良好，其年輕力壯，不
    思從事正當職業，僅因一時缺錢花用，竟竊取他人財物，但
    所竊財物價值非鉅，且均已發還告訴人領回，未致告訴人遭
    受重大財產損失，及被告犯後坦承犯行，態度尚稱良好等一
    切情狀，量處如主文所示之刑，以示懲儆。
據上論斷，應依刑事訴訟法第二百九十九條第一項前段、第二百
七十三條之一第一項、第三百條，刑法第三百二十一條第一項第
二款、第四十七條，判決如主文。
本案經檢察官乙○○到庭執行職務。
中    華    民    國    95    年    4     月    20    日
                  刑事第十一庭  法  官  周紹武
以上正本證明與原本無異。
如不服本判決，應於判決送達後十日內，向本院提出上訴狀。
                                書記官  鄭佩玉
中    華    民    國    95    年    4     月    20    日
附錄本案論罪科刑法條全文：
中華民國刑法第三百二十一條第一項第二款
犯竊盜罪而有左列情形之一者，處六月以上、五年以下有期徒刑
：
二  毀越門扇、牆垣或其他安全設備而犯之者。


司法院資訊處製作；財團法人民間司法改革基金會備份。
